# 远期外汇合同如何进行账务处理

提问人：xmfeng72 时间：2011-01-17 20:29:50
A公司 12 月份与银行签订海外代付合同，约定由银行先行代A公司支付进口货款，在约定的融资到期日即次年 7 月 12 日，A公司将融资本息归还给银行。约定金额 1000 万美元，汇率6.6342，请教：A公司如何进行账务处理

回答人：chenyiwei
请搜索一下版面上关于此类“外汇贷款＋人民币定期存款＋远期外汇合约”三者组合形成的金融产品的会计处理的讨论，谢谢。